# 关于 15 号编报规则中子公司披露格式的几个问题

提问人：快点向前跑 时间：2011-12-09 18:01:55
15 号编报规则附注中的（六）“企业合并及合并财务报表”对子公司采取列表披露的方式，但是其中有三个项目如下，不能确定是什么意思，特请教各位大虾： 1 、实质上构成对子公司净投资的其他项目余额 2 、少数股东权益中用于冲减少数股东损益的金额（莫非少数股东权益也提专项准备？） 3 、从母公司所有者权益冲减子公司少数股东分担的本期亏损超过少数股东在该子公司期初所有者权益中所享有份额后的余额。（权益法下少数股东权益长期股权投资价值若为负，母公司对应的也应为负，为何还要冲减反映少数股东承担的亏损后列示？） 希望各位大虾能说的详细点，方便我们共同学习。

回答人：chenyiwei
除了你问的第 1 条可以在《企业会计准则第 2 号——长期股权投资》的应用指南中找到解释（但具体运用时也需要作出判断）以外，其他两项并无官方的解释。我理解，解释 4 号生效并要求追溯调整之后，这两项应当已经失去意义。这两项都是针对原先非全资子公司超额亏损承担问题的。

提问人：airbit 时间：2012-12-10 11:52:46
回复 chenyiwei 的帖子
陈版，您好！
请问你是指这一段？“3．本准则第十一条规定的其他实质上构成对被投资单位净投资的长期权益，通常是指长期性的应收项目。比如，企业对被投资单位的长期债权，该债权没有明确的清收计划、且在可预见的未来期间不准备收回，实质上构成对被投资单位的净投资。”
我想请教的是： 一合作项目，大小股东按股权比例同时投入股东借款，且都符合以上定义，是否需要将少数股东投入的借款重分类至“少数股东权益”？有何依据？谢谢！

回答人：chenyiwei
由于该交易仍采用借款的形式，因此在子公司的报表上，以及合并报表层面，仍应列报为负债，不能直接计入权益。但应在附注中披露该借款的条件和条款，以及其偿还顺序劣后于其他负债的事实。